臺灣高雄地方法院刑事判決　　　　　　　　　　　　　九十一年度訴字第三一三號
　　公　訴　人　臺灣高雄地方法院檢察署檢察官
　　被　　　告　庚○○
　　　　　　　　乙○○
　　右二人共同　張永昌
　　選任辯護人　戴國石
　　　　　　　　蔡吉記
右列被告因殺人未遂等案件，經檢察官提起公訴（九十年度偵字第二三○一○、二三
四七一號），本院判決如左：
    主  文
庚○○損壞公務員職務上掌管之物品，處有期徒刑陸月，如易科罰金，以佰元折算
壹日。
乙○○無罪。
    事  實
一、緣庚○○於民國九十年十二月七日晚上十時卅分許，駕駛其所有車牌號碼八Ｓ－
    六二○○號旅行式自小客車，搭載乙○○，至高雄縣大寮鄉萬大橋下接張燿靖（
    原名張壹欽，因已死亡而經檢察官為不起訴處分）上車，適高雄縣警察局保安隊
    霹靂小組組員甲○○駕駛ＤＭ－四八七七號巡邏警車，搭載警員林昱宏、戊○○
    執行巡邏勤務行經該處，見坐在庚○○所駕車內駕駛座旁之張燿靖行跡可疑，而
    駕車欲上前盤查時，庚○○竟駕車加速逃逸，警員甲○○見狀，即駕巡邏車尾隨
    在後追緝，於同日晚上十一時四十分許，追至大寮鄉○○路○○路二一三號（起
    訴書誤載為二一四號）前無名巷道Ｔ字型交岔路口時，庚○○駕車沿潮寮路逃逸
    而欲右轉進入前開巷道時，因為巷道前矮牆阻擋，無法順利進入，適警員甲○○
    駕巡邏車追及，並將巡邏車阻擋在庚○○車後，迫使庚○○車無法進退，警員甲○○、林昱宏並隨即下車令庚○○車上人員下車受檢，惟庚○○、乙○○二人並
    未下車受檢，張燿靖且自庚○○車右前門下車往巷內逃逸，警員甲○○、林昱宏
    二人乃對庚○○車左前門開槍射擊，致庚○○雙下肢受有槍傷（左下肢穿透傷、
    右下肢無穿透）。警員甲○○、林昱宏及戊○○三人，並即下車追逐逃逸之張燿
    靖，並與張燿靖在巷內發生槍戰（張燿靖左大腿中彈受傷逃至潮寮路廿二號屋後
    窄巷內為警逮捕送醫急救，延至同年月八日凌晨二時四十五分死亡、警員林昱宏
    右腹部中彈受傷送醫急救，延至同年月九日晚上十一時卅分死亡，警員戊○○則
    左大腿中彈受傷送醫急救）。庚○○、乙○○二人見警員均下車追逐張燿靖，乙○○遂下車乘機離開現場。庚○○則明知警員甲○○等人為對其所駕駛之車輛實
    施盤查臨檢職務，而將巡邏警車停在庚○○車後阻擋去路以迫使庚○○停車留在
    該處受檢，非將巡邏警車移動位置，庚○○車無法順利駛離之情，庚○○竟乘警
    員均前往追緝張燿靖未在現場之時機，而欲駕駛該車離開現場，於倒車時乃碰撞
    巡邏警車，將巡邏警車推移後駛離，致警員甲○○、林昱宏及戊○○三人職務上
    所掌管之該巡邏警車右後側葉子板鈑金凹陷受損，而損壞公務員職務上掌管之物
    品。惟庚○○駕駛該車離開現場而駛入前開巷內約五十三公尺處之潮寮路二百十
    四號前時，又將該車棄置後始離開現場。嗣於同年月八日下午三時許，庚○○由
    律師陪同至高雄市警察局新興分局投案。
二、案經高雄縣警察局林園分局報告臺灣高雄地方法院檢察署檢察官偵查起訴。
    理  由
壹、被告庚○○有罪部分：
一、訊據被告庚○○，固不否認有於前開時、地，有駕車擦撞巡邏警車之行為，惟矢
    口否認有何損壞公物之故意，辯稱：當天晚上伊駕車載乙○○到萬大橋下，張燿
    靖在路邊等伊，乙○○原坐在駕駛座旁的座位，伊到達後乙○○下車抽菸，張燿
    靖即上車坐在駕駛座旁的座位，乙○○再上車時就坐在後座。張燿靖上車後，我
    們討論要去那裏喝酒，然後一輛巡邏警車原從對向駛來經過我們，但卻又迴轉朝
    我們駛來，張燿靖發現後，向伊稱他仍在通緝中，要伊趕快駕車離開，伊開了約
    二、三十公尺，巡邏警車開始鳴警笛追我們。我們被追逐到潮寮路二○八之八號
    （應為二一三號之誤，詳如後述）前，因巷道被矮牆阻擋，伊無法駕車進入巷內
    而停車，巡邏警車此時即堵在伊車子後方，張耀靖即先開車門下車往車首前方逃
    跑，伊並未倒車衝撞警車，但警察即先對我們開槍，且開槍前並未先命我們下車
    受檢，後三名警員就往前方追張燿靖，巡邏警車上並未留有警員。大約四、五分
    鐘後，我們未見警員回來，乙○○即自行下車離去，伊在車上留了約十幾分鐘，
    見警員未回來，因腿部中彈，而想開車就醫，就倒車，因當時車子駕駛座左方玻
    璃已被子彈打破，伊看不到後方警車位置，才不小心擦撞到警車。倒車出來後，
    開了約三、四十公尺（即至潮寮路二百十四號前），想到車子已被警員開槍擊中
    ，若貿然將車開走，會遭惹麻煩，故棄車步行，步行約一、二十分撞後，叫計程
    車離開。故伊並無損壞巡邏警車之故意云云（本院九十一年二月廿一日、同年六
    月廿四日訊問筆錄、同年七月十八日審判筆錄參照）。被告之選任辯護人另引用
    最高法院四十七年度台上字第一二八○號判例意旨為被告辯護稱：刑法第一百三
    十八條之毀棄乃指毀滅拋棄物體，使不存在之意，而損壞則指破壞物體之全部或
    一部，使其喪失效用之意。而自巡邏警車所受撞擊之痕跡觀之，被告之休旅車係
    左後方有一處擦撞痕跡，而警車係右後方保險桿處有一處擦撞痕跡，足證二車顯
    非正面嚴重之撞擊，巡邏警車係輕微擦撞，顯非達到喪失其效用之全部或一部之
    程度，故與刑法前開規定之犯罪構成要件並不相符云云（九十一年七月十八日答
    辯狀參照）。
二、經查，前開遭擦撞之ＤＭ－四八七七號巡邏警車，係右後側葉子板鈑金受損凹陷
    ，其程度為：刮痕始自右後側葉子板近右後門處，止於右後方向燈下方。此有該
    巡邏警車照片附卷可稽（警卷「九十年十二月八日大寮鄉○○村○○路二○八號
    前警員林昱宏被槍擊致死案」〈一〉）。按組成汽車之任一零件與配備，均具有
    其特定之功能性，右後側葉子板鈑金，則具有美觀及安全防護之功能，如遭擦撞
    致鈑金凹陷受損，自足減損該功能及作用，並造成修復之財物損失（最高法院八
    十八年度台上字第三七四二號判決意旨參照）。故該巡邏警車遭被告庚○○駕車
    擦撞所造成之鈑金損壞，依前開損壞之程度，已達於一部喪失其效用之程度，而
    合於刑法第一百三十八條所規定「損壞」之定義，故被告之選任辯護人前開所辯
    ，尚有未合。
三、再查，依被告庚○○前開所辯，已足證被告庚○○於倒車前，明知巡邏警車阻擋
    在其所駕駛之車子後方，非移動巡邏警車位置，其所駕駛之車子無法順利倒出駛
    離之事實，亦即被告庚○○對於其若駕駛該車倒車後離去，必然會擦撞巡邏警車
    之事實，應有預見。又被告庚○○係為躲避警方臨檢盤查而遭追逐，雖警員當時
    因均前往追逐張耀靖（此部分詳如後述）而不在場，惟被告仍有將車停在現場，
    等候警方前來施實臨檢盤查之義務，又被告庚○○腿部中彈雖需送醫治療，惟亦
    無自己駕駛該車離去而就醫之必要，而被告庚○○卻仍駕駛該車倒車以擦撞巡邏
    警車之方法將巡邏警車推移後駛離，其顯有損壞巡邏警車之故意，且造成巡邏警
    車損壞之結果，故其前開犯行事證明確，所辯不足採信，此部分犯行，洵堪認定
    。
四、核被告庚○○所為，係犯刑法第一百三十八條損壞公務員職務上掌管之物品罪。
    另被告庚○○擦撞警車時，警員均不在警車上（詳如後述）而前去追逐張燿靖，
    亦即警員將被告庚○○所駕車阻擋攔停後，其對被告庚○○所依法執行之攔停職
    務已完成，對於被告庚○○之臨檢盤查則尚未開始，而難認為被告庚○○駕車擦
    撞警車時，警員係對被告庚○○在依法執行職務，故公訴人認被告庚○○所為係
    犯刑法第一百三十五條第一項之對公務員依法執行職務時，施強暴脅迫罪嫌，容
    有未洽（詳後述），惟被告庚○○駕車衝撞警車，損壞公務員職務上掌管之物品
    部分，因公訴事實已有敘及，應為起訴效力所及，本院自得依法審認，變更公訴
    人起訴之法條。審酌被告庚○○不依規定停車受檢致造成本件悲劇，其不尊重公
    權力行使之犯罪動機及目的可議，惟造成巡邏警車受損之程度非重等，及其他一
    切情狀，量處如主文所示之刑，併諭知易科罰金之折算標準，以示懲儆。
貳、被告庚○○不另為無罪諭知及被告乙○○無罪部分：
一、公訴意旨略以：被告庚○○於九十年十二月七日晚上十時三十分許，駕駛其所有
    車號８Ｓ－六二○○號休旅車附載乙○○，至高雄縣大寮鄉靠近萬大橋下處接張
    燿靖上車時，因渠等三人行跡可疑，被途經該處由高雄縣警察局保安隊霹靂小組
    員警甲○○所駕駛車號ＤＭ－四八七七號巡邏警車附載林昱宏、戊○○發現欲攔
    檢稽查，竟加速逃逸以圖規避，甲○○見狀即駕駛上開巡邏車尾隨在後，並於晚
    上十一時四十分許，在高雄縣大寮鄉○○路二百十四號前始堵住渠等去路，詎渠
    等竟基於共同妨礙公務及殺人之犯意聯絡，由被告庚○○駕駛該休旅車倒車衝撞
    警車，幸經甲○○閃躲得宜，僅警車右後方之板金凹陷、車體受損，終免於難。
    甲○○等三人見渠等竟開車衝撞警車，乃對空鳴槍一發，張燿靖隨即率先棄車逃
    離，並基於殺人之故意，持其於不詳時地取得之制式手槍一支及子彈多顆，朝在
    後追趕之警員甲○○等三人開槍，雙方乃發生槍戰，互開二十餘槍，造成執勤員
    警戊○○、林昱宏中彈送醫急救，張燿靖亦中彈逃入高雄縣大寮鄉○○路二十二
    號屋後窄巷內，另被告庚○○及乙○○二人，則趁亂逃離現場。因認被告二人共
    同涉有刑法第一百三十五條第一項妨害公務罪嫌及同法第二百七十一條第二項、
    第一項殺人未遂罪嫌云云。
二、按犯罪事實應依證據認定之，無證據不得推定其犯罪事實，刑事訴訟法第一百五
    十四條定有明文。而在訴訟上用以證明事實之證據，須於通常一般之人均不致於
    有所懷疑，而得確信其為真實之程度者，始得據以為有罪之認定；倘其證明尚未
    達到此一程度，而有合理之懷疑存在，致使無從為有罪之確信時，即應為無罪之
    判決（最高法院七十六年度台上字第四九八六號判例意旨參照）。本案公訴人係
    以證人即警員甲○○於偵查中證稱：我們駕巡邏警車從後堵住被告車後，被告就
    駕車衝撞巡邏警車，我們三人同時下車對空鳴槍一發，他們仍開車衝撞巡邏警車
    云云，且依卷附巡邏警車被撞損之照片，而認定被告庚○○駕車衝撞巡邏警車情
    節嚴重，而認被告二人有前開妨害公務及殺人未遂罪嫌。訊據被告庚○○及乙○○二人，則堅決否認有何前開犯行，被告庚○○所辯，業如前述，被告乙○○則
    所辯稱之事發經過，與被告庚○○相符，另對其離開現場之經過稱：警察開完槍
    後，有三個警察去追張燿靖，伊因仍在假釋中，怕因此被撤銷假釋，而先下車離
    去，並在附近之檳榔攤請老闆幫忙叫計程車。在伊下車離開前，被告庚○○均無
    衝撞警車之行為等語（本院九十一年二月廿一日訊問筆錄參照）。惟證人即警員
    甲○○證稱：被告駕車在萬大橋下未熄火，開大燈，我們駕車經過時，看到駕駛
    座旁的張燿靖似乎有閃躲我們的動作，我們就迴轉想要盤查，結果他們竟加速離
    去，我們因此鳴警笛追逐，同時回報勤務中心，被告車在堤防及大發工業區內繞
    行二、三圈後，約追逐了二十分鐘，在潮寮路二○八之八號（應為二一三號之誤
    ，詳如後述）前，被告突然將車停下，我們則隨後趕到，並停在被告車左後方，
    約一個人身長的距離，被告車突然倒車衝撞警車，被告車係左後方衝撞警車右側
    車身一下，但警車並未因被衝撞而移位，我們三人隨即下車，都對空鳴一槍，我
    們是在被告車旁，被告車與巡邏警車二車相連，但此時被告車往後倒車，雖然警
    車未因此被推移，但伊與林昱宏即對被告車駕駛座車窗及車門各開一槍，其中伊
    係對被告車車門開槍，當時距離很近。此時張燿靖從駕駛座旁的座位下車往車子
    右前方逃跑，伊一人前追他，林昱宏、戊○○二人是否一起追來，伊並不清楚，
    伊向前追了約五十公尺，發現張燿靖跑步時右手扶著左腰部，動作令人起疑，伊
    因此對空鳴二槍，然後張燿靖停下來被伊追上，伊追上後先摸他腰部，覺得有硬
    物，張燿靖就拔槍向伊射擊一槍，但未擊中伊，伊因而與張燿靖扭打，後來他掙
    脫逃跑，伊在後追，張又反身向伊射擊，他向伊射擊幾槍則不記得，但不只一槍
    ，伊因此回擊一槍，此時張燿靖大叫一聲，但仍對伊還擊並逃跑，約一百公尺後
    ，另二位同事（指戊○○、林昱宏）趕來支援，伊警告他們歹徒有槍，此時張燿
    靖又對我們開一槍，伊因彈匣已無子彈，因此找掩護補充子彈，另二位同事則與
    張燿靖互相開火，然後戊○○中槍並大喊他中彈，只剩林昱宏與張燿靖對開，當
    伊補充好子彈起身時，發現林昱宏已蹲在地上，伊問他是否要緊，他說不要緊，
    伊就去追張燿靖，但追出去時就沒有發現張燿靖了，然後趕回同事受傷現場，而
    途中並遇到被告乙○○，但當時還不知道他是其中一名歹徒，只以為他是圍觀的
    民眾，而請他不要靠近現場，然後請現場民眾送林昱宏就醫，伊並一同前往醫院
    等語（本院九十一年二月廿一日訊問筆錄參照）。證人即警員戊○○則證稱：我
    們因發現被告車可疑而上前，但對方卻加速逃逸，我們則開始追逐，對方車往大
    發工業區內逃，又開回原處，然後再追到潮寮路，對方車要右轉，但因無法轉入
    而停車，我們車即擋在對方車後方，此時對方車即衝撞警車，自警車的右前側至
    左後側，警車有搖晃。甲○○先下車對空鳴槍，但對方車仍繼續衝撞巡邏警車，
    林昱宏就自右側硬擠下車，先對空鳴槍，然後再對對方車開槍，伊則並未開槍。
    因伊所坐在車上的位置被阻擋而無法下車，等林昱宏下車去追逐嫌犯時，伊才自
    左側下車與他一起追，伊沒有看到誰自對方車下車，但是甲○○先下車去追一名
    嫌犯，幾秒鐘後林昱宏再去追另一名嫌犯，伊則支援林昱宏，然後我們二人聽到
    槍聲，就去支援甲○○。我們是故意擋在對方車後，距離很近，但對方車即衝撞
    巡邏警車，然後又前進，此時伊想開車門下車，但開啟後正要伸腳下車，對方車
    又撞回來，伊趕緊縮回腳而未被撞到，對方車再前進往後退衝撞，我們對空鳴槍
    時，對方車仍衝撞，直到我們朝車門射擊時為止等語（本院九十一年三月十四日
    訊問筆錄參照）。縱上所述，可知本案關於被告庚○○如何衝撞巡邏警車？及衝
    撞警車時警員是否仍在巡邏警車上一節？被告二人所辯，與二位在場之警員所證
    ，並不相符。經查：
（一）被告庚○○駕車為巡邏警車追逐到達潮寮路時，被告車係到達潮寮路二一三號
      前廣場旁之無名巷道欲右轉，惟因被告車右轉時為巷道旁之磚造矮牆阻擋，致
  轉彎角度不足而停車，停車時，甲○○所駕駛之巡邏警車即隨後趕到，並阻擋
      在被告車後，致使被告車進退不得之情，有警方所拍攝之「九十年十二月八日
      大寮鄉○○村○○路二○八號前警員林昱宏被槍擊致死案」槍戰現場照片（二
      ）附卷可憑，亦經本院會同被告二人及證人甲○○於九十一年四月廿三日勘驗
      現場並製作勘驗筆錄及現場照片附卷可稽。被告庚○○前開所停車之位置，係
      在大寮鄉長黃天煌服務處旁，服務處距離被告車當時停車位置約為七公尺，亦
      有前開勘驗筆錄及現場照片在卷可稽。另勘驗現場時，據會同勘驗之高雄縣警
      察局林園分局昭明派出所警員鄭榮全證稱：案發當時為大寮鄉長競選期間，黃
      天煌競選大寮鄉長時，在潮寮路二一三號前廣場搭有棚架，當時競選工作人員
      均在棚架內等語（記載於前開勘驗筆錄內參照）。又潮寮路二一三號前廣場上
      距離巷口最近之電線桿，與前開矮牆前沿距離為十公尺，潮寮路二一三號住宅
      門口，則與矮牆前沿距離二十六．三公尺，而廣場位置，與被告前開停車位置
      之視距良好，此均有前開勘驗筆錄及現場照片附卷可稽。故足認被告當時停車
      位置係在潮寮路二一三號前廣場之無名巷道口，廣場當時設有民意代表競選總
      部，總部內則有競選工作人員，該等人員在前開距離及視距之情形下，應能目
      睹事發經過之情。
（二）被告庚○○所駕車，於案發後係在潮寮路二一四號前空地被警查獲扣案，巡邏
      警車則停在潮寮路黃天煌縣議員（黃天煌當時之職務）服務處旁巷道（該處即
      為潮寮路二一三號前廣場旁巷道），此有高雄縣警察局刑警隊鑑識組刑案現場
      勘驗報告一紙附卷可稽（九十年度偵字第二三○一○號卷第七頁），而依被告
      二人前開所辯及證人甲○○、戊○○二人所證，警員對被告車開槍之位置係在
      潮寮路二一三號前廣場巷口。再依被告庚○○前開辯稱：係伊駕車自潮寮路二
      一三號前駛至此處後，因想到車子被警方開槍擊中，若貿然開走，會招惹麻煩
      ，因而在此棄車步行離開等語。參酌潮寮路二一四號前距離二一三號前巷道口
      處約為五十三公尺，亦有前開本院勘驗筆錄附卷可稽，故此部分被告庚○○所
      辯，應可採信。
（三）另據高雄縣警察局於九十一年三月十二日以（九○）高警刑鑑字第八八一一號
      函所為之說明及所附之「本保安隊員警甲○○追緝歹徒開槍案」勘查報告、現
      場圖及該案刑事警察局槍彈、血跡、指紋等鑑驗書可知：現場遺留有十七顆已
      擊發之警用子彈彈殼、一顆未擊發之警用子彈、被告車首處則有一顆警用子彈
      擊發後所留下之鉛彈頭碎片，另遺留有一顆張燿靖所持有手槍所擊發之彈殼及
      一顆子彈擊發後所留下之銅彈頭，此有該函及所附前開報告、現場圖、鑑驗書
      附卷可稽（本院卷），其中在潮寮路二一三號前廣場之巷道口處所遺留者，為
      警用彈殼一顆，及未擊發之警用子彈一顆，其他彈殼及彈頭，則均散布在潮寮
      路二一四號前（距離潮寮路二一三號前巷道口為五十三公尺）一直到達警員林
      昱宏所中彈之位置即潮寮路二○八之八號前（距離潮寮路二一三號前巷道口為
      一○○．八公尺）附近，亦即警員甲○○等人追逐張燿靖之路線上，此亦有前
      開現場圖在卷可稽。參諸被告庚○○所駕車之駕駛座旁車門有二個彈孔，此有
      該車照片及前開勘查報告表附卷可稽，可知，警員在阻擋被告車迫使被告車在
      潮寮路二一三號前廣場巷口停下時，警員擊發之子彈可證實者應為二顆（被告
      車門二個彈孔、地面一顆警用子彈彈殼、一顆未擊發之警用子彈），但據證人
      甲○○前開所證：「警員三人均對空鳴一槍、其與林昱宏各對被告車門開一槍
      」云云之案發經過，則依常情該處現場應遺留警用彈殼五顆（三警員對空各鳴
      一槍為三顆、被告車門二彈孔為二顆）；另據證人戊○○前開所證：「甲○○
      先下車對空鳴槍、林昱宏下車對空鳴槍、再對被告車開槍」云云之案發經過，
      則依常情亦應有四顆警用子彈殼遺留現場（二警員對空各鳴一槍為二顆、被告
      車門二彈孔為二顆），惟如前所述，現場卻只查獲一顆警用子彈殼，則證人甲○○及戊○○二人前開所證關於是否先對空鳴槍後，再對被告車開槍一節，是
      否為真實，尚有可疑。
（四）另證人甲○○及戊○○二人前開所證，被告庚○○係駕車接續多次倒車衝撞警
      車云云，惟巡邏警車受損之程度業如前述，且巡邏警車右後方向燈燈殼亦未破
      損，另被告車則左側有擦痕，其擦痕自左後門開始，至左後保險桿，長度為一
      ．六公尺，惟被告車車身則幾無凹陷，此有被告車照片及本院前開勘驗筆錄附
      卷可稽，依二車受損外觀觀察，顯與被告庚○○前開所辯，較相符合，而與證
      人甲○○及戊○○二人所證不符，故二證人前開所證，是否能遽以採信，尚非
      無疑。
（五）另據證人甲○○及戊○○前開所證：警員向被告車開槍後，張燿靖、乙○○始
      下車逃逸，而甲○○係追逐張燿靖，林昱宏及戊○○二人則先追逐乙○○云云
      ，然證人丙○○到庭結證稱：伊係潮寮路四十九號路邊「黑螞蟻檳榔攤」老闆
      ，案發地旁為黃天煌服務處，當天伊太太送檳榔去競選總部，有聽到槍聲，但
      她不敢出來看，回來告訴伊，伊才到現場看熱鬧。案發時確有一名男子到檳榔
      攤叫車，該男子係從後門走進來，要向伊買一瓶綠茶，並叫伊幫忙叫車，約四
      、五分鐘後計程車來。該男子等候車子期間，在伊檳榔攤內看電視，看起來很
      冷靜，外觀上也看不出來剛跑完步的樣子，在此期間，伊也沒看到警察來等語
      （本院九十一年四月廿二日訊問筆錄參照），而證人丙○○並於警訊時指認該
      名男子即為被告乙○○（九十年十二月十二日警訊筆錄參照）。則依證人丙○○於案發後所看到被告乙○○之身體、表情外觀之情狀，難認被告乙○○在到
      達檳榔攤前曾被警追逐一段時間之事，故證人甲○○及戊○○二人此部分所證
      ，是否可採信，亦不能無疑。
（六）被告聲請詢問之現場目擊證人孫金壁到庭結證稱：伊為大寮鄉公所司機。案發
      時在黃天煌鄉長競選總部，載黃天煌從事競選活動回服務處，正在休息吃東西
      ，吃東西時從遠方傳來巡邏警車聲音，兩台車開到服務處前約十公尺處，伊吃
      東西的位置即可看到該二台車，比較靠裏面的旅行車，因彎不進巷內而停車，
      巡邏警車即擋在旅行車車後，旅行車右前座就有一人開車門下車跑進巷內，然
      後伊就聽到警察開槍。伊雖然有看到巡邏警車駕駛座的警員下車，但只聽到槍
      聲，沒看到誰開槍，然後有兩名警員往巷內去追剛才逃下車的人，然後聽到巷
      內傳來槍聲，兩位警員去追後，又看到旅行車側門內出來一個人，然後又看到
      旅行車駕駛座的人倒車往巷內開，但巷內沒有路，他就下車走了。然後巷內無
      槍聲後，我們進去看，見到一名警員腹部中槍，另一名警員則腳部中槍。從旅
      行車側門下車的一人，並無警員去追，當時警車上已無人。旅行車要倒車進入
      巷內時，有撞到警車，但不嚴重，此時警車上並無人，只看到撞到一次，因當
      時二車太近，旅行車倒車時就擦撞到。伊沒看到第三名警員，只看到二名警察
      去追人，救護車來時才發現是三個警察。警察在車上時，旅行車並沒有倒車衝
      撞警車，當時二台車均靜止等語（本院九十一年四月八日訊問筆錄參照）。
（七）被告聲請詢問之另一現場目擊證人己○○則到庭結證稱：當天伊去找孫金壁泡
      茶聊天。伊先聽到警笛聲，就有二台車來，伊到服務處門口，看到旅行車被警
      車攔截，警車在旅行車前，旅行車的右前座有一個人跑出來，伊就聽到槍聲，
      伊看到二名警察去追剛才下車的人，追過去的情況伊沒看到。約五、六分鐘後
      旅行車內又有一人下車，當時是否還有警員在車上，伊不清楚。另伊看到旅行
      車駕駛駕車後退，然後將車開走，倒車時好像有撞到警車。伊看到他將旅行車
      開離現場。警員在警車上時，沒有看到旅行車撞警車等語（本院九十一年四月
      八日訊問筆錄參照）。
（八）另經本院函請高雄縣警察局查訪現場目擊證人，高雄縣警察局查覆本院之現場
      目擊證人丁○○於警訊時證稱：伊當時在廣場乘涼，聽到遠處有警笛聲，不久
      有一輛旅行車闖入巷內，警車隨後追上，旅行車見前無出路，猛踩油門後退而
      擦撞警車，該車右前座司機旁男子跳下車逃逸，警察隨後追趕，之後聽到槍聲
      ，伊就躲起來云云（九十一年四月卅日警訊筆錄參照）。但其於本院訊問時，
      則結證稱：當天伊在家裏聽到警笛聲，從家中出來查看，看到旅行車在巷口轉
      不進去，而被警車在後擋住，伊看到旅行車向後衝撞警車，想要強行倒車逃走
      ，他撞了一下，然後車頭可以繞過矮牆，就從巷內開走，但開進巷內車過不去
      ，就停在巷內。警車剛到時旅行車內有一個人從駕駛座旁下車往前跑入巷內，
      旅行車往巷內開跑之後，警察才下車並拔搶追逐。旅行車衝撞警車時，警察仍
      在車上，警車被撞之後，旅行車往巷內開，警察才下車追等語（本院九十一年
      五月卅日訊問筆錄參照）。
（九）則依據前開三位現場目擊民眾所證，其中證人丁○○所證關於「旅行車撞警車
      一下，然後車頭可以繞過矮牆，就從巷內開走」、「旅行車開進巷內過不去，
      就停在巷內」、「旅行車往巷內開跑之後，警察才下車並拔槍追逐」云云，均
      與證人甲○○及戊○○所證之情節明顯不符，其所證自無可採信。另證人孫金
      壁與己○○二人所證，則與被告庚○○、乙○○二人所辯相符，其中己○○所
      證：「警車在旅行車前」等語一節，雖與與被告所辯及證人孫金壁所證不符，
      惟己○○前開所證之其他情節均與被告二人所辯，及證人孫金壁所證相符，而
      此部分二車之關係位置，亦可能因證人以何車為前車？何車為後車之基準不同
      ，而對同一事實所為之不同敘述，故本院仍認其所證與被告二人所辯及證人孫
      金壁所證仍相符合。參諸證人孫金壁與己○○二人，不論與被告二人或證人即
      警員甲○○及戊○○二人，均無任何關係，所為與被告所辯相符之證詞，應無
      偏袒迴護被告之理，故認孫金壁與己○○二人前開所證，應可採信。
三、綜上所述，被告庚○○、乙○○二人前開所辯，應可採信，即被告二人於為警員
    攔下時，被告庚○○並無駕車衝撞警車行為，警員均前去追逐張燿靖時，被告乙○○始下車離開現場，被告庚○○始倒車擦撞警車欲駕車離去，足證被告乙○○
    並無公訴人所指妨害公務及殺人未遂行為，被告庚○○雖有前開損壞公物之犯行
    ，業如前述，但亦無公訴人所指殺人未遂行為。此外，又查無被告二人有何公訴
    人所指前開犯行，參諸前引法條及最高法院判例意旨說明，被告乙○○自應為無
    罪之諭知；另被告庚○○關於殺人未遂部分，原亦應為無罪之諭知，惟公訴人既
    認其殺人未遂罪嫌部分與本院所論罪之妨害公務間，有方法結果牽連之裁判上一
    罪關係，爰不另為無罪之諭知，併此敘明。
據上論斷，應依刑事訴訟法第二百九十九條第一項前段、第三百條、第三百零一條第
一項，刑法第一百三十八條、第四十一條第一項，罰金罰鍰提高標準條例第二條，判
決如主文。
本案經檢察官曾靖雅到庭執行職務。
中      華      民      國    九十一    年      八      月      一      日
                              臺灣高雄地方法院刑事第六庭
                                  法  官  邱  明  弘
右正本證明與原本無異。
如不服本判決，應於判決送達後十日內，向本院提出上訴狀。
                                  書記官  顏  平  國
中    華    民    國      九十一      年      八      月      一      日
附錄法條：
刑法第一百三十八條
 (妨害職務上掌管之文書物品罪)
毀棄、損壞或隱匿公務員職務上掌管或委託第三人掌管之文書、圖畫、物
品，或致令不堪用者，處五年以下有期徒刑。
